臺灣高等法院高雄分院刑事判決　　　　　　　　　　九十一年度上易字第八二七號
　　上　訴　人　台灣高雄地方法院檢察署檢察官
　　被　　　告　乙○○
右上訴人因被告恐嚇等案件，不服臺灣高雄地方法院九十一年度易字第八七七號中華
民國九十一年四月十八日第一審判決（起訴案號：臺灣高雄地方法院檢察署九十年度
偵字第二二一一七號），提起上訴，本院判決如左：
      主  文
上訴駁回。
      事  實
一、緣甲○○持有乙○○與陳清水等人所共同簽發，發票日均為民國（下同）八十六
    年三月八日，面額分別為新台幣（下同）七十四萬元、一百十一萬元、二十六萬
    元之本票三紙，並向台灣高雄地方法院（下稱原審法院）聲請對上開本票准許強
    制執行之裁定，經該院以八十六年票字第七００七號裁定准予強制執行，乙○○
    因而深感不滿，嗣於九十年四月六日上午十時許，甲○○偕同原審法院書記官前
    往高雄縣阿蓮鄉○○路三十七號乙○○住處，查封乙○○所有之沙發、電視、冰
    箱等傢具時，乙○○竟在其住處外不特定之多數人得以共見共聞之場所，基於公
    然侮辱之概括犯意，公然以「幹你娘雞巴」、「生小孩沒屁眼」、「你這垃圾」
    等穢語侮辱甲○○，足以貶損甲○○在社會上所保有之人格聲譽；嗣原審法院將
    查封之動產作價交甲○○承受，甲○○於九十年六月二十二日十時許僱請工人林
    冠仲，會同原審法院民事執行處書記官前往乙○○住處搬運電視等物品，乙○○
    接獲通知返回住處，見其所有之沙發、電視、冰箱等物已遭甲○○搬走，頓時心
    生不滿，旋即於同日上十一時許（公訴人誤載為十一時三十分），持不詳姓名之
    人所有之長約六十公分、寬約五、六公分，類似柴刀之刀械，前往高雄縣阿蓮鄉
    ○○路五五二號甲○○住宅，欲找甲○○理論，發現甲○○及其未婚妻黃春月、
    兄長甘進祥、工人林冠仲等人在其住處前搬運拍定之物品時，竟承繼前揭公然侮
    辱之犯意，在甲○○住處前不特定之多數人所得共見聞之處所，以「幹你娘」、
    「垃圾」、「生小孩沒屁眼」等語言辱罵甲○○，亦足以減損甲○○在社會上所
    有保有之人格聲譽，復高舉上開類似柴刀之刀械，作勢欲砍狀追向甲○○外，且
    以加害生命之事恫稱：「甲○○不要跑，我要給你死」、「甲○○，我要砍死你
    」等語，使甲○○因此心生畏怖，而與黃春月等人趕緊跑進家中，緊閉大門，致
    生危害於甲○○之生命安全。
二、案經甲○○告訴暨高雄縣警察局湖內分局報告臺灣高雄地方法院檢察署檢察官偵
    查起訴。
    理  由
一、訊據被告乙○○（下稱被告）對於右揭時、地連續公然侮辱告訴人甲○○之事實
    ，供認不諱，核與告訴人甲○○指訴之情節相符，並經證人即告訴人甲○○之未
    婚妻黃春月於檢察官偵查中證稱：六月二十二日上午約十一點，我們在搬東西時
    ，忽然聽到乙○○一連串的話，有三字經等語屬實（見九十年度偵字第二二一一
    七號卷第十九頁倒數第一行起），復有告訴人甲○○所提出之錄音帶及其譯文可
    資佐證，而譯文與錄音帶之內容經檢察官勘驗結果，亦大扺相符，有勘驗筆錄可
    憑（見同上偵查卷第三六頁），是被告此部分自白與事實相符，堪可採信。
二、查被告及告訴人甲○○之住處前均屬不特定多數人可共見共聞之公共場所，被告
    在上開可得共見共聞之場所辱罵告訴人甲○○，自與刑法所定「公然」之要件相
    符。且「幹你娘」、「你這垃圾」、「生小孩沒屁眼」等語，在客觀上已足以貶
    損告訴人在之社會上所保有之人格評價，是被告有妨害告訴人甲○○名譽之故意
    甚為明確，其人公然侮辱之犯行已堪認定。
三、另訊據被告則矢口否認有何恐嚇之犯行，辯稱：當日伊雖有去甲○○家，但只有
    罵三字經，並沒有持刀亦未出言恐嚇云云。經查：
(一) 證人林冠仲於檢察官偵查中證稱：「九十年六月二十二日，告訴人以一天一千元
   之代價僱傭伊至高雄縣阿蓮鄉○○路三十七號內搬傢具，伊於當日上午十時四十
   分許搬完傢具返回高雄縣阿蓮鄉○○路五五二號告訴人家中，約十一時左右，伊
   看到被告從後面的巷子走過來，接近伊與告訴人時突然喊一聲『發啊，你不要走
   ，要殺給你死。』，並將刀子從刀鞘拔出，右手高舉刀子追向告訴人，告訴人見
   狀轉身跑開，趕快繞過車子跑回家中」等語；證人黃春月於檢察官偵查中證稱：
   「六月二十二日上午約十一時，伊等在離告訴人住處約三公尺處搬東西時，忽然
   看見被告右手拿刀，邊追告訴人邊揮舞刀子，口中罵三字經及『敢搬我的東西，
   我要讓你死』，伊聽到時就叫告訴人趕快跑，告訴人繞過車子跑向家門，被告還
   在後面追，當時伊女兒嚇得大哭，伊便把她抱起來跑進家中報警，並拿相機拍攝
   被告離去之相片」等語。證人甘進祥於檢察官偵查中亦證稱：當日將傢具搬回家
  時，被告從巷子那邊走過來，拿一把長約六、七十公分、寬約八、九公分的刀子
   ，伊當時在門口，伊轉頭時，被告已經將告訴人追到家門口了，告訴人進家門後
   ，被告還叫告訴人出來，揚言要殺他等語。雖證人黃春月於警、偵訊時為告訴人
   之未婚妻，於原審法院審理時已為告訴人之妻，證人甘進祥為告訴人之兄，均與
   告訴人關係密切，惟證人林冠仲僅為告訴人當日所僱傭之搬運工人，其與被告間
   亦無仇恨，自無設詞誣陷被告之必要，而證人黃春月、甘進祥所證，復與證人林
   冠仲證述之情節相符，是渠等證言應屬可採，此外，復有原審法院八十六年票字
   第七００七號裁定影本、拍賣通知、拍賣公告、查封物品清單、證人林冠仲繪製
   之現場圖乙份、證人黃春月所拍攝被告當日恐嚇完離開告訴人住所前之照片乙幀
   ，告訴人、證人林冠仲、黃春月所繪被告所持刀械之圖片三份附卷可資佐證（附
   在警卷），被告持刀至告訴人甲○○住處前恐嚇甲○○之犯行應堪認定，被告所
   辯應係避重就輕之詞，不足採信，此部分犯行亦堪認定。
四、核被告所為，係犯刑法第三百零五條恐嚇危害安全罪及同法第三百零九條公然侮
    辱罪。被告先後二次公然侮辱犯行，時間緊接，犯罪構成要件相同，應依連續犯
    規定，論以一罪，並加重其刑。所犯恐嚇危害於安全罪及公然侮辱罪間，有方法
    結果之牽連關係，為牽連犯，應從一重之恐嚇危害安全罪處斷。
五、原審因而適用刑法第三百零五條、第三百零九條第一項、第五十五條、第四十一
    條第一項、罰金罰鍰提高標準條例第一條前段、第二條之規定，審酌被告前無犯
    罪紀錄，素行良好，丙識程度非高，其因財產遭拍賣，一時情緒失控而犯本案，
    犯後就公然侮辱部分坦承不諱，就持刀恐嚇部分未能坦承犯行，及其犯罪方式等
    一切情狀，量處有期徒刑三月，並諭知如易科罰金以三百元折算一日；另敘明被
    告持有之刀械一把，無證據證明係被告所有之物，亦無證據證明尚存在，爰不為
    沒收之諭知，經核原判決認事用法並無違誤，量刑亦稱允當，檢察官循告訴人甲
    ○○之請求聲明上訴，指摘原判決量刑太輕，為無理由，應予駁回。
據上論結，應依刑事訴訟法第三百六十八條，判決如主文。
本案經檢察官郭振昌到庭執行職務。
中      華      民      國      九十一      年      七    月    十八    日
                              臺灣高等法院高雄分院刑事第四庭
                                  審判長法官  蕭權閔
                                       法官  陳啟造
                                        法官  李嘉興
右正本證明與原本無異。
不得上訴。
                                      書記官  呂素珍
中      華      民      國      九十一      年      七    月    二十二  日
附錄：本判決論罪科刑法條：
刑法第三百零五條
以加害生命、身體、自由、名譽、財產之事恐嚇他人，致生危害於安全者，處二年以
下有期徒刑、拘役或三百元以下罰金。
刑法第三百零九條
公然侮辱人者，處拘役或三百元以下罰金。
以強暴犯前項之罪者，處一年以下有期徒刑、拘役或五百元以上罰金。
                                                                  Ａ
